【裁判字號】    95,易,1279
【裁判日期】    951214
【裁判案由】    竊盜
【裁判全文】
臺灣臺中地方法院刑事判決              95年度易字第1279號
公  訴  人  臺灣臺中地方法院檢察署檢察官
被      告  甲○○
上列被告因竊盜案件，經檢察官提起公訴（95年度偵字第6347號
），本院合議庭裁定由受命法官獨任進行簡式審判程序，判決如
下：
    主    文
甲○○連續攜帶兇器竊盜，累犯，處有期徒刑拾月。
    事    實
一、甲○○曾因偽造文書案件，經本院於民國93年4 月15日以93
    年度訴字第335 號判處有期徒刑6 月，於同年7 月7 日因易
    科罰金執行完畢。仍不知悔改，復意圖為自己不法之所有，
    基於概括犯意，先於95年3 月5 日16時許，在臺中縣太平市
    ○○○路2 段與中山路口，見丙○○所有停放在該處車號JJ
    I －191 號重型機車上留有鑰匙1 支，遂以該鑰匙發動機車
    騎離現場，為避免遭警方查獲該機車，復於同年月8 日15時
    許，在臺中市北屯區子巷11號前，自該機車取得客觀上具
    危險性，足以對人之生命、身體、安全產生危害，可供兇器
    使用之螺絲起子1 支（未扣案）為工具，用以拆卸懸掛在丁○○所有車號GYC －481 號重型機車之車牌1 面，得手後，
    將丙○○所有上述機車之車牌丟棄，改懸掛丁○○所有之上
    述車牌，嗣於同日19時30分許，騎乘上開懸掛GYC －481 號
    車牌之重型機車（原車號JJI －191 號重型機車），行至臺
    中市○○區○○路與景賢路口旁工地，見乙○○所駕駛車號
    5466－FW號自用小貨車停放在該處，而車斗上放置電鑽1 把
    ，乘無人注意之機會，徒手竊之，得手後以機車載離現場。
    嗣於同日下午7 時50分許，騎乘該車行經臺中市○○區○○
    路與景賢路口為警查獲，並扣得丙○○所失竊之機車1 台、
    鑰匙1 支，丁○○所失竊之車牌1 面及乙○○所有之電鑽1
    把（被害人均已領回）。
二、案經臺中市警察局第五分局報告臺灣臺中地方法院檢察署檢
    察官偵查起訴。
    理    由
一、上揭事實，業據被告甲○○分別於警詢、偵查中及本院審理
    時坦承不諱，核與被害人丙○○、丁○○、乙○○分別於警
    詢中所指述之情節相符，並有贓物認領保管收據3 張、車籍
    作業系統－查詢認可資料3 張、車輛竊盜、車牌失竊資料個
    別查詢報表－查詢車牌認可資料2 張、照片8 附卷可稽，足
    認被告之自白與事實相符，被告上開犯行，應堪認定。
二、按被告行為後，刑法業已修正公布，並自95年7 月1 日施行
    。修正後刑法第2 條第1 項規定：「行為後法律有變更者，
    適用行為時之法律。但行為後之法律有利於行為人者，適用
    最有利於行為人之法律」，此條規定乃與刑法第1 條罪刑法
    定主義契合，而貫徹法律禁止溯及既往原則，係規範行為後
    法律變更所生新舊法律比較適用之準據法，是刑法第2 條本
    身雖經修正，但刑法第2 條既屬適用法律之準據法，本身尚
    無比較新舊法之問題，應一律適用裁判時之現行刑法第2 條
    規定以決定適用之刑罰法律，先予辨明。又本次刑法修正之
    比較新舊法，應就罪刑有關之共犯、未遂犯、想像競合犯、
    牽連犯、連續犯、結合犯，以及累犯加重、自首減輕暨其他
    法定加減原因（如身分加減）與加減例等一切情形，本於統
    一性及整體性原則，綜其全部罪刑之結果而為比較，亦有最
    高法院95年度第8次刑庭會議決議可資參照，據此：
  (一)累犯部分：
    被告行為後刑法關於累犯之規定雖經修正，惟本件被告無論
    依修正前或修正後之刑法第47條規定，均應論以累犯，並依
    法加重其刑，此部分尚無新法或舊法較有利於被告之問題。
  (二)連續犯部分：
    修正後刑法已刪除連續犯之規定，此刪除雖非犯罪構成要件
    之變更，但顯已影響行為人刑罰之法律效果，自屬法律有變
    更。被告先後3 次竊盜犯行依修正前刑法本得論以連續犯之
    裁判上一罪，依修正後刑法即應分論併罰，經比較新舊法之
    結果，以修正前之刑法較有利於被告。
  (三)綜合上述各條文修正前後之比較，揆諸前揭最高法院決議及
    修正後刑法第2 條第1 項前段、但書所規定之「從舊從輕」
    原則，綜其全部罪刑之比較，自應一體適用被告行為時之法
    律，即修正前刑法之相關規定予以論處。
三、查螺絲起子為金屬材質所製，質地堅硬，尾端尖銳，可供剌
    殺人體使用，客觀上足以對人身之生命、安全構成威脅，自
    屬兇器無疑。故核被告就持螺絲起子竊取丁○○所有之車牌
    所為，係犯刑法第321 條第1 項第3 款之攜帶兇器竊盜罪；
    就竊取丙○○所有之機車、乙○○所有之電鑽所為，均係犯
    刑法第320 條第1 項之普通竊盜罪。被告1 次攜帶兇器竊盜
    罪及2 次普通竊盜罪，時間緊接，犯罪構成要件相同，顯係
    基於概括犯意為之，應依修正前刑法連續犯之規定論以情節
    較重之攜帶兇器竊盜既遂罪，並加重其刑。被告曾因偽造文
    書案件，經本院於93年4 月15日以93年度訴字第335 號判處
    有期徒刑6 月，於同年7 月7 日因易科罰金執行完畢，有卷
    附臺灣高等法院被告前案紀錄表可佐，其於前案有期徒刑執
    行完畢後5 年內再犯本件有期徒刑以上之罪，為累犯，應依
    修正前刑法第47條規定加重其刑。爰審酌被告有上述前科紀
    錄，素行不良，正值壯年，不思努力工作，賺取日常生活所
    需，竟竊盜被害人丙○○、丁○○及乙○○所有上述物品，
    危害社會治安及民眾安全非淺，及被告坦承犯行，態度良好
    等一切情狀，量處如主文所示之刑。
據上論斷，應依刑事訴訟法第273 條之1 第1 項、第299 條第1
項前段，刑法第2 條第1 項前段、第321 條第1 項第3 款，修正
前刑法第56條、第47條，判決如主文。
中    華    民    國    95    年    12    月    14    日
                  刑事第三庭    法  官  楊萬益
上正本證明與原本無異。
如不服本判決，應於送達後十日內向本院提出上訴狀（須附繕本
），上訴於台灣高等法院台中分院。
                                書記官  李國敬
中    華    民    國    95    年    12    月    14    日
附錄本案論罪科刑法條
刑法第三百二十一條
犯竊盜罪而有左列情形之一者，處六月以上、五年以下有期徒刑
：
一  於夜間侵入住宅或有人居住之建築物、船艦或隱匿其內而犯
    之者。
二  毀越門扇、牆垣或其他安全設備而犯之者。
三  攜帶兇器而犯之者。
四  結夥三人以上而犯之者。
五  乘火災、水災或其他災害之際而犯之者。
六  在車站或埠頭而犯之者。
前項之未遂犯罰之。


司法院資訊處製作；財團法人民間司法改革基金會備份。
